臺灣桃園地方法院刑事判決　　　　　　　94年度訴字第2179號
公　訴　人　台灣桃園地方法院檢察署檢察官
被　　　告　甲○○
　　　　　　　　　　　三號另.
上列被告因違反毒品危害防制條例案件，經檢察官提起公訴（94
年度毒偵字第5120、5394號），被告於本院準備程序進行中，就
被訴事實為有罪之陳述，經本院告知簡式審判程序意旨，並聽取
公訴人及被告之意見後，本院合議庭裁定依簡式審判程序審理，
本院判決如下：
    主  文
甲○○連續施用第一級毒品，累犯，處有期徒刑捌月。扣案得第
一級毒品海洛因貳包（合計驗餘淨重零點貳貳公克，合計包裝重
零點捌公克）沒收銷燬之，扣案注射針筒壹支、止血帶壹條、
注射針筒參支、包裝袋貳只均沒收；又連續施用第二級毒品，累
犯，處有期徒刑陸月。扣案噴燈壹支、吸食器壹組、削尖吸管壹
支均沒收。應執行有期徒刑壹年。扣案得第一級毒品海洛因貳包
（合計驗餘淨重零點貳貳公克，合計包裝重零點捌公克）沒收
銷燬之，扣案注射針筒壹支、止血帶壹條、注射針筒參支、包裝
袋貳只、噴燈壹支、吸食器壹組、削尖吸管壹支
    事  實
一、甲○○前於民國（下同）85年間因違反麻醉藥品管理條例案
    件，經本院判處應執行有期徒刑5 年8 月，並經臺灣高等法
    院上訴駁回而確定；復於86年間再因違反麻醉藥品管理條例
    案件，經本院判處有期徒刑9 月，並經臺灣高等法院上訴駁
    回而確定，經接續執行，於88年8 月16日假釋出監，嗣因施
    用毒品案件，經本院於89年8 月30日以89年毒聲字第5576號
    裁定送觀察、勒戒，因認有繼續施用毒品傾向，再經本院於
    89年12月29日以89年毒聲字第7987號裁定令入戒治處所施以
    強制戒治，另經本院於90年5 月17日以90年毒聲字第2224號
    裁定停止戒治處分交付保護管束，而於90年6 月22日入監接
    續執行撤銷假釋後之殘刑3 年5 月5 日，於91年1 月7 日強
    制戒治期滿執行完畢，而由臺灣桃園地方法院檢察署檢察官
    以91年度戒偵字第26號為不起訴處分確定，上開殘刑並於93
    年9 月9 日執行完畢。詎甲○○猶不知悔改，於前揭強制戒
    治執行完畢釋放後5 年內，另分別基於連續施用第一級毒品
    海洛因及連續施用第二級毒品甲基安非他命之概括犯意，自
    94年9 月初某日起至同年月23日止，連續在桃園縣大溪鎮○
    ○街97巷35弄1 號、桃園縣平鎮市○○路14巷3 號等處所，
    分別施用第一級毒品海洛因及第二級毒品甲基安非他命多次
    。嗣於94年9 月8 日下午4 時許，為警在桃園縣大溪鎮○○
    里○○街97巷35弄1 號前查獲，並扣得第一級毒品海洛因2
    包（合計驗餘淨重0.22公克，合計包裝重0.38公克）、及其
    所有供施用第一級毒品海洛因之用（但非專供）注射針筒1
    支；復於同年月23日下午1 時30分許，為警在桃園縣平鎮市
    ○○里○ 鄰○○路14巷3 號查獲，並扣得其所有供施用第一
    級毒品海洛因之用（但非專供）之止血帶1 條、注射針筒3
    支，及其所有供施用第二級毒品甲基安非他命之用（但非專
    供）噴燈1 支、吸食器1 組、削尖吸管1 支，以及其所有預
    備供施用第一級毒品海洛因之用（但非專供）包裝袋2 只。
二、案經桃園縣政府警察局大溪分局報請台灣桃園地方法院檢察
    署檢察官偵查起訴。
    理  由
一、被告甲○○所犯為死刑、無期徒刑、最輕本刑為3 年以上有
    期徒刑以外之罪，被告於準備程序中就被訴事實為有罪之陳
    述，經法官告知簡式審判程序之旨，並聽取公訴人、被告之
    意見後，合議庭認為適宜，依刑事訴訟法第273 條之1 第1
    項規定，裁定由受命法院獨任進行簡式審判程序，先此敘明
    。
二、訊據被告甲○○對於上揭連續施用第一級毒品海洛因及連續
    施用第二級毒品甲基安非他之犯行均坦承不諱。而被告分別
    於94年9 月8 日、同年月23日為警採集之尿液，經送驗結果
    ，均呈現嗎啡及甲基安非他命陽性反應，有「偵辦毒品案被
    採尿人姓名、編號對照表」、臺灣尖端先進生技醫藥股份有
    限公司出具之「濫用藥物檢驗報告」各2 紙在卷可按（94年
    毒偵字第5120號19、40頁，94年毒偵字第5394號卷第25、39
    頁）。此外，並有桃園縣警察局大溪分局94年9 月8 日扣押
    筆錄1 份及扣案注射針筒1 支（94年毒偵字第5120號卷14頁
    ）；另有桃園縣警察局平鎮分局94年9 月23日搜索、扣押筆
    錄1 份及扣案噴燈1 支、吸食器1 組、削尖吸管1 支、止血
    帶1 條、注射針筒3 支、包裝袋2 只可資佐證（94年毒偵字
    第5394號卷第8 頁）。再被告於94年9 月8 日為警扣得白粉
    2 包，經送鑑驗結果，檢出第一級毒品海洛因成分，有法務
    部調查局鑑定通知書1 紙在卷可按（本院卷第23頁）。被告
    之自白與事實相符，堪信其確有施用第一級毒品海洛因及第
    二級毒品安非他命之犯行。另被告因施用毒品案件，經本院
    於89年8 月30日以89年毒聲字第5576號裁定送觀察、勒戒，
    因認有繼續施用毒品傾向，再經本院於89年12月29日以89年
    毒聲字第7987號裁定令入戒治處所施以強制戒治，另經本院
    於90年5 月17日以90年毒聲字第2224號裁定停止戒治處分交
    付保護管束，於91年1 月7 日強制戒治期滿執行完畢，而由
    臺灣桃園地方法院檢察署檢察官以91年度戒偵字第26號為不
    起訴處分確定等情，亦有該不起訴處分書、刑案資料查註紀
    錄表及台灣高等法院前案紀錄表各1 份在卷可稽。被告於前
    揭強制戒治執行完畢後5 年內再犯本件施用毒品案件，事證
    明確，其犯行已經可以認定，應依法論罪科刑。
三、核被告所為，係犯毒品危害防制條例第10條第1 項、第2 項
    之施用第一級毒品及第二級毒品罪。其施用前後非法持有毒
    品海洛因、安非他命之低度行為，應為施用毒品之高度行為
    所吸收，不另論罪。被告先後多次施用第一級毒品海洛因犯
    行及多次施用第二級毒品甲基安非他命犯行，均時間緊接，
    方法相同，各觸犯構成要件相同之罪，顯均基於概括犯意為
    之，各為連續犯，皆應依刑法第56條之規定，均以一罪論，
    並各加重其刑。被告所犯上開二罪間，犯意各別，罪名有異
    ，應予分論併罰。又被告前於85年間因違反麻醉藥品管理條
    例案件，經本院判處應執行有期徒刑5 年8 月，並經臺灣高
    等法院上訴駁回而確定；復於86年間再因違反麻醉藥品管理
    條例案件，經本院判處有期徒刑9 月，並經臺灣高等法院上
    訴駁回而確定，經接續執行，於88年8 月16日假釋出監，嗣
    因施用毒品案件，經撤銷假釋，而於90年6 月22日入監接續
    執行撤銷假釋後之殘刑3 年5 月5 日，而於93年9 月9 日執
    行完畢，此有臺灣高等法院被告前案紀錄表在卷可按，其前
    受有期徒刑執行完畢，於5 年以內再犯本件最重本刑為有期
    徒刑以上之罪，為累犯，應依刑法第47條之規定各加重其刑
    ，並依法各遞加重之。爰審酌被告前因施用毒品經觀察、勒
    戒，而後強制戒治再由檢察官為不起訴處分，仍無法斷絕施
    用毒品惡習，顯見其意志力薄弱，自有使其與社會上毒品來
    源隔離，使其能深自反省，斷絕與毒品接觸之必要，及被告
    犯罪後對於施用毒品之犯行，已經坦承，態度良好等一切情
    狀，分別量處如主文所示之刑，並定其應執行之刑。扣案第
    一級毒品海洛因2 包（合計驗餘淨重0.22公克，合計包裝重
    0.38公克），係被告所有為供施用所持有之毒品（該外包裝
    袋與內含之毒品已無法完全析離乾淨），應依毒品危害防制
    條例第18條第1 項前段之規定，諭知沒收銷燬之。扣案注射
    針筒1 支、止血帶1 條、注射針筒3 支，係被告所有供施用
    第一級毒品海洛因之用（但非專供）；扣案噴燈1 支、吸食
    器1 組、削尖吸管1 支，係被告供施用第二級毒品甲基安非
    他命之用（但非專供）；扣案包裝袋2 只係被告所有預備供
    施用第一級毒品海洛因之用等情，業經被告陳述明確，均應
    依刑法第38條第1 項第2 款規定宣告沒收。
據上論斷，應依刑事訴訟法第273 條之1 第1 項、第299 條第1
項前段，毒品危害防制條例第10條第1 項、第2 項、第18條第1
項前段，刑法第11條、第56條、第47條、第51條第5 款、第38條
第1 項第2 款，判決如主文。
本案經檢察官何嘉仁到庭執行職務。
中　　華　　民　　國　　94　　年　　12　　月　　9 　　日
                  刑事第七庭    法　官　劉為丕
上正本證明與原本無異。
如不服本判決，應於送達後10日內，向本院提出上訴狀。
                                書記官  方秀貞
中　　華　　民　　國　　94　　年　　12　　月　　9 　　日
附錄本案論罪科刑法條：
毒品危害防制條例第10條
施用第一級毒品者，處 6 月以上 5 年以下有期徒刑。
施用第二級毒品者，處 3 年以下有期徒刑。
